【裁判字號】    98,審易,1
【裁判日期】    980122
【裁判案由】    竊盜
【裁判全文】
臺灣士林地方法院刑事判決               98年度審易字第1號
公  訴  人  臺灣士林地方法院檢察署檢察官
被      告  乙○○
上列被告因竊盜案件，經檢察官提起公訴（九十七年度偵字第六
七五六號、第一一一四二號），被告為有罪之陳述，本院裁定改
行簡式審判程序，並判決如下：
    主  文
乙○○犯侵入住宅罪，處有期徒刑肆月；又犯毀壞安全設備竊盜
罪，處有期徒刑壹年陸月；又犯踰越安全設備夜間侵入住宅竊盜
罪，處有期徒刑壹年陸月，應執行有期徒刑貳年拾月。
    事  實
一、乙○○前因違反懲治盜匪條例、竊盜等案件，經法院判決處
    有期徒刑八年、一年六月確定，應執行有期徒刑九年，又因
    竊盜案件，經法院判決處有期徒刑二年六月確定，經接續執
    行，於民國九十六年十月五日縮短刑期假釋出監，猶不知悔
    改，意圖為自己不法之所有，而為下列行為：(一)於九十七年
    五月三日下午，以攀爬一樓屋簷至二樓陽臺，破壞鐵窗鎖頭
    後，開啟窗戶爬窗進入之方式，侵入臺北縣汐止市○○街三
    十一號二樓甲○○住處，竊取屋內之現金新臺幣二萬元、數
    位相機、金飾及手錶等財物，並於翻動屋內物品過程中，分
    別在客房床舖旁地面紙盒及書桌旁地面之紙盒上遺留指紋，
    嗣甲○○於九十七年五月三日十七時二十分許返回住處，發
    現住處後陽臺鐵窗被破壞、上述財物失竊，經報警處理，嗣
    警到場採證，發現上述面紙盒及紙盒上均遺留他人指紋，經
    比對與乙○○之左環指、右環指及左拇指指紋相符，而查悉
    上情。(二)於九十七年五月十五日凌晨二時許，以開啟浴室氣
    窗後爬窗進入之方式，侵入臺北縣汐止市○○街二巷九弄十
    一號丙○○住處，竊取屋內之彌月之喜金飾四條、金湯匙一
    支、金項鍊一條、金手環一只、水晶球一個、紀念幣一盒、
    墜子一個、螺絲起子工具組二盒、數位相機一臺、信用卡五
    張、美金十五元及手電筒二支等物，得手後全數置於紙袋內
    攜出上址，嗣於九十七年五月十五日三時十分許，為上址社
    區總幹事朱振鵬發覺其形跡可疑，經報警處理，當場在乙○
    ○攜帶之紙袋內查獲丙○○失竊之上述財物，始悉上情。
二、案經由臺北縣政府警察局汐止分局報請臺灣士林地方法院檢
    察署檢察官偵查起訴。
    理  由
一、前揭犯罪事實，業據被告乙○○於本院審理時供認不諱，犯
    罪事實一之(一)部分，核與告訴人甲○○於警詢時及偵查中證
    述情節相符，復有刑案現場照片四張、現場勘查採證同意書
    、內政部警政署刑事警察局鑑驗書及乙○○指紋卡片各一份
    在卷可稽，犯罪事實一之(二)部分，核與告訴人丙○○於警詢
    時及偵查中證述及證人朱振鵬於警詢時陳述情節相符，復有
    扣押物品目錄表、贓物認領保管單各一份、贓物照片三張及
    監視器錄影畫面照片六張在卷可稽，足徵被告自白與事實相
    符，本件事證明確，被告犯行均堪認定。
二、按刑法上所謂夜間，為日出前日沒後（最高法院二十九年滬
    上字第六三號判例參照），又按刑法第三百二十一條第一項
    第二款所謂之「安全設備」，係指社會通常觀念足認為防盜
    之設備而言。窗戶本係因防盜而設，自屬安全設備之一種，
    （最高法院四十五年臺上字第二一０號、四十一年臺非字第
    三八號判例參照）。核被告所為犯罪事實一之(一)之行為，係
    犯刑法第三百零六條之侵入住宅罪及刑法第三百二十一條第
    一項第二款之毀壞安全設備竊盜罪，所為犯罪事實一之(二)之
    行為，係犯刑法第三百二十一條第一款、第二款之踰越安全
    設備夜間侵入住宅竊盜罪。被告所犯上開三罪間，犯意各別
    ，行為互殊，罪名不同，應予分論併罰。爰審酌被告有竊盜
    前科，素行不佳，並考量其犯罪手段及竊得財物價值，與犯
    罪後供認犯行之態度等一切情狀，分別量處如主文所示之刑
    ，並定其應執行之刑。另按十八歲以上之竊盜犯、贓物犯，
    有犯罪之習慣者，得於刑之執行前，令入勞動處所強制工作
    ，竊盜犯贓物犯保安處分條例第三條第一項定有明文，查被
    告固有多次竊盜前科，惟其於前次竊盜執行完畢至犯本件竊
    盜罪之期間，已有從事業務員之工作，且二次竊盜時間相隔
    有七年之久，洵難遽認其有竊盜犯罪習慣之情形，應不為強
    制工作之諭知。
據上論斷，應依刑事訴訟法第二百九十九條第一項前段、第二百
七十三條之一第一項，刑法第三百零六條、第三百二十一條第一
項第一款、第二款、第五十一條第五款，刑法施行法第一條之一
，判決如主文。
本案經檢察官蔡元仕到庭執行職務。
中    華    民    國    98     年    1    月    22    日
                  刑事第一庭法  官  周明鴻
以上正本證明與原本無異。
如不服本判決應於收受判決後10日內向本院提出上訴書狀，並應
敘述具體理由；其未敘述上訴理由者，應於上訴期間屆滿後20日
內向本院補提理由書（均須按他造當事人之人數附繕本）「切勿
逕送上級法院」。
                            書記官  丁梅芬
中    華    民    國    98     年    1    月    22    日
附錄論罪科刑法條：
刑法第三百零六條
無故侵入他人住宅、建築物或附連圍繞之土地或船艦者，處 1 年
以下有期徒刑、拘役或 3 百元以下罰金。
無故隱匿其內，或受退去之要求而仍留滯者，亦同。
刑法第三百二十一條第一項第一款、第二款
犯竊盜罪而有左列情形之一者，處 6 月以上、 5 年以下有期徒
刑：
一、於夜間侵入住宅或有人居住之建築物、船艦或隱匿其內而犯
    之者。
二、毀越門扇、牆垣或其他安全設備而犯之者。


司法院資訊處製作；財團法人民間司法改革基金會備份。
